臺灣臺北地方法院交通事件裁定　　　　　　　　　九十一年度交聲字第一二八一號
　　異議人即
　　受處分人　大山綜合冷凍空調工程有限公司
　　代 表 人　范清福
右列異議人即受處分人因違反道路交通管理處罰條例案件，對於臺北市交通事件裁決
所中華民國九十一年八月二十九日所為之處分（原處分案號：北市裁三字第車裁二二
－一Ａ0000000號），聲明異議，本院裁定如左：
    主      文
異議駁回。
    理      由
一、按禁止臨時停車線為紅色實線，用以指示禁止臨時停車路段，以劃設於道路緣石
    正面或頂面為原則，無緣石之道路得標繪於路面上，距路面邊緣以三十公分度，
    線寬除設於緣石，正面者以緣石高度為準外，其餘皆為十公分，全日二十四小時
    禁止臨時停車，如有縮短之必要時，應以標誌及附標標示之，道路交通標誌標線
    號誌設置規則第一百六十九條第一項、第二項、第四項定有明文。汽車駕駛人駕
    駛汽車臨時停車時，在設有禁止臨時停車標誌、標線處所不得臨時停車；又汽車
    駕駛人駕駛汽車停車時，在禁止臨時停車處所不得停車，道路交通安全規則第一
    百十一條第三款及第一百十二條第一項第一款均有規定。如汽車駕駛人停車時，
    有在禁止臨時停車處所停車之情形者，處新臺幣（以下同）六百元以上一千二百
    元以下罰鍰，道路交通管理處罰條例第五十六條第一項第一款亦有處罰規定。
二、本件異議人即受處分人大山綜合冷凍空調工程有限公司所有之車號六Ｄ－三一四
    八號自用小客貨車於民國九十一年六月二十六日九時三十分，在臺北市○○○路
    ○段二十五巷前道路上劃有紅色實線表示禁止臨時停車之路段停車，經臺北市停
    車管理處交通助理員全昌貴以受處分人有違反前揭道路交通管理處罰條例第五十
    六條第一項第一款規定之行為掣單舉發，經將舉發單送達於受處分人後，受處分
    人於舉發通知單上所載應到案日期前向原處分機關提出申訴，惟未於應到案日期
    前至原處分機關明白告知本件於紅線停車之違規駕駛人之姓名、住址、身分證統
    一編號等資料，經原處分機關請舉發單位即台北市停車管理處調查結果，仍認受
    處分人有前開違規行為，原處分機關乃依前揭道路交通管理處罰條例第五十六條
    第一項第一款及第八十五條第三項規定於九十一年八月二十九日裁處受處分人罰
    鍰九百元。
三、本件受處分人並不否認其所有之前開車號汽車有於前述時間在前述劃有紅色實線
    表示禁止臨時停車之路段停車之事實，惟辯稱：該違規地點停車管理處說有劃設
    列管，但並未看到任何告示或公告，且依本人所拍攝之照片很清楚該處並未劃設
    紅線，不能因停管處自己未劃設紅線，卻要停車人罰款云云。惟查：如前所述，
    劃設在道路上表示禁止臨時停車線之紅色實線，用以指示禁止臨時停車路段，其
    禁止停車之時間並無何除外之限制，此與一般駕駛人在深夜於道路上行車，縱然
    四面八方均無車輛通過設有紅綠燈管制之交岔路口，為彰顯道路交通號誌、標誌
    、標線之權威性，駕駛人仍不得貿然闖紅燈相同，故受處分人於劃設紅色實線表
    示禁止臨時停車之路段任意停車，除有台北市停車管理處交通助理員掣單舉發時
    所拍攝之照片為證外，該路段建國南路二段二五巷係由台北市交通管制工程處（
    以九十一年七月三十日北市交工程字第○九一三二二九七六○○號函復台北市停
    車管理處）繪設禁止臨時停車（紅實線）標線等情，有台北市停車管理處九十一
    年八月二日北市停四字第○九一三四四一二三○○號書函一紙附卷足稽，是受處
    分人雖提出自行採證之照片辯稱該停違規地點並未劃設紅線，然以受處分人所提
    出之照片觀之，受處分人違規停車之該面圍牆前後均已劃設有禁止臨時停車之紅
    線，惟中間部分是否劃有紅線雖並不清晰，但該條路段依北市停管處採證照片及
    受處分人所提照片觀之，均全線劃設有紅線而不得臨時停車，該路段之路權管理
    機關尚不可能僅於該面圍牆特別不劃設紅線而允許車輛停放，受處分人以前詞置
    辯，尚難認為可採，本件事證明確，受處分人之違規行為堪以認定。
四、綜上所述，受處分人所有之上開車號汽車確有在前揭時間在劃設有紅色實線表示
    禁止臨時停車之路段違規停車之行為，從而原處分機關依前揭道路交通管理處罰
    條例第五十六條第一項第一款規定從輕裁處受處分人罰鍰九百元，核無違誤，本
    件受處分人之異議為無理由，自應將其異議駁回。
五、據上論斷，應依道路交通案件處理辦法第十九條，裁定如主文。
中      華      民      國      九十一    年    十一    月    二十一    日
                                      臺灣臺北地方法院交通法庭
                                          法    官  吳  孟  良
右正本證明與原本無異。
如不服本裁定應於送達後五日內向本院提出抗告狀。
                                          書 記 官  田  華  仁
中      華      民      國      九十一    年    十一    月    二十一    日
